【裁判字號】    97,易,3328
【裁判日期】    971205
【裁判案由】    商標法
【裁判全文】
臺灣板橋地方法院刑事判決              97年度易字第3328號
公  訴  人  臺灣板橋地方法院檢察署檢察官
被      告  甲○○
選任辯護人  蕭仁杰律師
上列被告因商標法案件，經檢察官提起公訴（97年度偵字第2539
6 號），本院以簡式審判程序審理，判決如下：
    主  文
甲○○明知為未得商標權人同意，於同一商品使用相同之註冊商
標商品而販賣，累犯，處有期徒刑肆月，如易科罰金，以新臺幣
壹仟元折算壹日。
附表所示之仿冒商品，均沒收之。
    事實及理由
一、本件係依刑事訴訟法第273 條之1 第1 項規定，以簡式審判
    程序審理判決，合先敘明。
二、犯罪事實：
(一)、甲○○前於民國（下同）92年間，因妨害風化案件，經本院
    於92年8 月27日以92年度重簡字第320 號判決判處拘役30日
    ，如易科罰金，以銀元300 元折算1 日，92年9 月24日易科
    罰金執行完畢（此部分於本案不構成累犯）；93年間，因違
    反商標法案件，經本院於94年8 月1 日以94年度簡字第2385
    號判決判處拘役20日，如易科罰金，以銀元300 元折算1 日
    ，94年9 月13日易科罰金執行完畢（此部分於本案不構成累
    犯）；95年間，又因違反商標法案件，經本院於96年3 月20
    日以95年度簡字第5756號判決判處有期徒刑6 月，如易科罰
    金，以銀元300 元折算1 日，甲○○不服上訴本院第2 審合
    議庭，經本院該管第2 審合議庭於96年8 月22日以96年度簡
    上字第599 號判決判處有期徒刑5 月，如易科罰金，以銀元
    300 元折算1 日，減為有期徒刑2 月又15日，如易科罰金，
    以銀元300 元折算1 日，96年12月13日易科罰金執行完畢（
    於本案構成累犯）。
(二)、甲○○明知「ALPHABET R」、【原起訴書並記載：「TTL 及
    圖」部分，此部分已據公訴人更正在卷】、「長壽LongLife
     TTL及圖」、「新樂園NEW PARADUSE及圖」之商標，分別經
    日本香煙產業股份有限公司及臺灣菸酒股份有限公司申請註
    冊並取得商標權，均指定使用於菸類之專用商品，現均仍在
    專用期間，未經商標權人之授權，不得於同一或類似商品使
    用相同或近似之商標。且明知其於94年底某日向姓名年籍不
    詳綽號「阿國」之成年人，以每條新臺幣（下同）150 元至
    250 元之價格購入之菸品，係於同一商品上，使用相同於上
    開註冊商標圖樣之仿冒商品，竟基於販賣仿冒私菸之犯意，
    自96年11月間某日起至97年5 月20日止，陳列在臺北縣三重
    市重新橋下跳蚤市場內，以每條250 至350 元之價格售予不
    特定人藉以牟利，於97年5 月20日17時5 分許，經警持法院
    核發之搜索票在臺北縣樹林市○○街3 巷35號搜索查獲，並
    扣得如附表所示之煙品，因悉上情。
(三)、案經日本香煙產業股份有限公司及臺灣菸酒股份有限公司訴
    由臺北市政府警察局萬華分局移由臺灣板橋地方法院檢察署
    檢察官偵查起訴。
三、證據：
(一)、訊據被告甲○○坦承上述犯行不諱（見本院97年12月1 日審
    判筆錄）；又於94年底某日向姓名年級不詳之人以150 至25
    0 元進貨，以250 元到350 元出售，每天在重新橋下跳蚤市
    場暨員警於被告住處查獲仿冒香菸以及前次被查獲香菸中並
    無仿冒之「ALPHABET R」及「新樂園」等情，已據被告甲○
    ○警詢及偵查中供述明確在卷。
(二)、而被告曾於96年12月14日在重新橋下跳蚤市場早市販售假煙
    ，經跟蹤被告查得放貨處所之事實，亦據證人丙○○即日商
    香煙產業股份有限公司告訴代理人於偵查中證述明確；被告
    曾於96年11月底至12月初在重新橋下跳蚤市場早市販售假煙
    ，一條「長壽白軟包」及「新樂園」假煙均販售250 元之事
    實，復據證人乙○○（即臺灣菸酒股份有限公司告訴代理人
    ）於偵查中證述在卷。至上開商標均經註冊且仍處於專用期
    間之事實，亦有臺灣菸酒股份有限公司之商標註冊證影本2
    份、經濟部智慧財產局商標資料檢索服務查詢單2 紙；查扣
    之菸品外觀印刷均為仿冒，同有傑太日煙國際股份有限公司
    97年5 月26日JTＺ00000000002號函、臺灣菸酒股份有限公司
    97年5 月29日台菸酒菸字第0970011062號函在卷可稽。
(三)、此外，在被告住處查獲上開仿冒香煙之事實，有搜索扣押筆
    錄、扣押物品目錄表、臺北縣政府查獲違法嫌疑菸酒案件現
    場處理紀錄表1 份、查獲照片8 張；據上，本案事證積極明
    確，被告犯行，可以被認定，應依法論處。
四、法律之適用：
(一)、查被告甲○○自96年11月間起至97年5 月20日為警查獲止所
    為販賣仿冒商標商品犯行，核係違反商標法第82條之罪。其
    意圖販賣而陳列之低度行為，為販賣之高度行為所吸收，不
    另論罪。又刑事法若干犯罪之行為態樣，本質上原具有反覆
    、延續實行之特徵，立法時既予特別歸類，定為犯罪構成要
    件之行為要素，則行為人基於概括之犯意，在密切接近之一
    定時、地持續實行之數次行為，倘依社會通念，於客觀上認
    為符合一個反覆、延續性之行為觀念者，於刑法評價上，即
    應僅成立一罪，俾免有重複評價、刑度超過罪責與不法內涵
    之疑慮；學理上所稱「集合犯」之職業性、營業性或收集性
    等具有重複特質之犯罪均屬之，例如經營、從事業務、收集
    、販賣、製造、散布等行為概念者是。則被告於如上期間販
    賣如附表所示仿冒商標商品之營業性行為，係在密集期間內
    ，在相同地點，以相同之方式持續進行，是此販賣仿冒商標
    商品之犯行，即具有反覆、延續實行之特徵，從而在行為概
    念上，縱有多次販賣之舉措，仍應評價認係包括一罪之集合
    犯。又被告係以一販賣行為同時侵害2 商標權人之法益，屬
    同種想像競合犯，應依刑法第55條前段之規定從一重處斷。
    又查被告前受有如上所述之犯罪科刑及執行紀錄，有本院97
    年12月1 日言詞辯論終結日查悉之臺灣高等法院被告前案紀
    錄表乙份在卷可參，是其於有期徒刑執行完畢後5 年內，故
    意再犯本案有期徒刑以上之罪，為累犯，應依刑法第47條第
    1 項規定加重其刑。
(二)、爰審酌被告素行，而為貪圖小利販賣仿冒商標商品，對於商
    標權人之商譽及損害程度，更使廣大的人民對商品價值判斷
    生有混淆誤認，進而侵害商標權人潛在市場利益，以及查扣
    仿冒商標商品數量暨其經濟價值，犯罪手段、方式，犯罪後
    於本院尚知坦承犯行之態度等一切情狀，酌情量處如主文所
    示之刑，並諭知易科罰金之折算標準。至本件公訴人雖求刑
    為8 月有期徒刑之諭知，然本院斟酌全情，並被告尚能於本
    院審理程序進行中為坦白之承認，是本院因認以如主文所示
    刑度之諭知，已足深刻為被告所自省，仍不以宣告該求刑根
    基為必要，附此敘明。
(三)、附表所示扣案之仿冒商標商品，係被告犯商標法第82條之罪
    所販賣之商品，不問屬於被告與否，均應依商標法第83條之
    規定予以沒收。
據上論斷，應依刑事訴訟法第273 條之1 第1 項、第299 條第 1
項前段，商標法第82條、第83條，刑法第11條前段、第55條、第
47條第1 項、第41條第1項，判決如主文。
本案經檢察官靳開聖到庭執行職務。
中    華    民    國    97    年    12    月    5     日
                        刑事第5 庭法  官  黎錦福
上列正本證明與原本無異。
如不服本判決，應於送達後十日內，向本院提出上訴狀（上訴書
狀應敘述具體理由）。
                                  書記官  蔡麗春
中    華    民    國    97    年    12    月    5     日
附錄本案論罪科刑法條全文：
商標法第82條
明知為前條商品而販賣、意圖販賣而陳列、輸出或輸入者，處1
年以下有期徒刑、拘役或科或併科新臺幣5 萬元以下罰金。
附表：
一、「ALPHABET R」香菸1,170 包（起訴書誤載為：1,070 包）
    。
二、「長壽白軟包」淡菸1,070 包。
三、「新樂園」香煙500 包。


司法院資訊處製作；財團法人民間司法改革基金會備份。
